【裁判字號】    92,上易,1248
【裁判日期】    921029
【裁判案由】    毀棄損壞等
【裁判全文】
臺灣高等法院高雄分院刑事判決                  九十二年度上易字第一二四八號
    上  訴  人
    即  被  告  甲○○
右上訴人因毀棄損壞等案件，不服臺灣高雄地方法院九十二年度易字第一四四九號中
華民國九十二年七月二十二日第一審判決（起訴案號：臺灣高雄地方法院檢察署九十
二年度偵字第六七二一號），提起上訴，本院判決如左：
      主      文
上訴駁回。
      事實及理由
一、本案經本院審理結果，認第一審判決認事用法及量刑均無不當，應予維持，並引
    用第一審判決書記載之事實、證據及理由。（如附件）
二、上訴人即被告甲○○上訴意旨仍執陳詞，僅承認部分毀損犯行，而認原判決就毀
    損部分量刑過重，另恐嚇部分則矢口否認犯罪，辯稱：我有去告訴人乙○○所開
    設之亞瑟服飾店，問他太太說乙○○在不在，他太太說不在，我就離去，沒有對
    她說恐嚇的話，也沒有拿瓦斯；另毀損亞瑟服飾店的玻璃大門也不是我做的，可
    能是他和別人有糾紛云云。惟查：被告於原判決事實欄所述之時、地恐嚇告訴人
    乙○○之妻李秋鳳及夥同不詳姓名年籍之成年男子二名共同持鐵槌損壞告訴人乙
    ○○開設之亞瑟服飾店大門玻璃之犯行，業據告訴人乙○○及被害人李秋鳳分別
    於警訊及偵審中指訴綦詳，並有告訴人乙○○提出之現場照片二幀及被告打行動
    電話給告訴人乙○○之語音留言錄音譯文附卷可稽（見偵查卷第三三頁），經原
    審當庭勘驗比對上開語音留言錄音與譯文之內容尚無不符，且該錄音過程中並無
    間斷等情（見原審卷第四七頁勘驗筆錄），而該錄音譯文中被告坦承有損壞亞瑟
    服飾店大門玻璃一事，足見告訴人乙○○之指訴顯非虛詞，復有現場遺留之鐵槌
    一支及妙管家通用瓦斯一瓶扣案可資佐證，被告上開犯行甚為明確，其空言否認
    犯罪，顯不足採。另被告於原判決事實欄所述之時、地夥同不詳姓名年籍之成年
    男子十餘名，以現場撿得之磚塊丟砸損壞告訴人丙○○所有而由乙○○使用之車
    牌號碼Ｅ三─六二一○號自小客車玻璃之事實，已據其坦承與綽號「阿宗」之不
    詳姓名年籍成年男子所為，核與告訴人丙○○之指訴及目擊證人邱麗容、黃緯軒
    分別於警訊及偵查中之證述情節相符，並有現場磚塊二塊扣案及照片四幀附卷可
    憑，被告辯稱僅與綽號「阿宗」之人共同砸車云云，顯係事後避就之詞，亦不足
    採。此部分事證明確，被告犯行亦洵堪認定。原審以被告犯行明確，並審酌被告
    恐嚇危害他人財產安全，並毀損他人財物，行為具有相當反社會性，惡性非輕，
    並對告訴人等造成損害，且曾有傷害及重利等前科，素行非佳，惟念其坦承部分
    犯行，態度尚可等一切情狀，就毀損部分量處有期徒刑四月，恐嚇部分量處拘役
    五十日，並均諭知易科罰金之折算標準，以資懲儆。另說明扣案之鐵鎚一支、瓦
    斯罐一瓶及磚塊二塊，雖為被告持以毀損或恐嚇之工具，然被告辯稱非其所有，
    且無證據證明為被告或其他共犯所有，且非違禁物，均不併予宣告沒收。經核原
    判決認事用法均無不合，量刑亦屬相當。被告上訴意旨認原判決毀損部分量刑過
    重及否認恐嚇部分犯罪，指摘原判決不當云云，為無理由，應予駁回。
三、被告甲○○經合法傳喚，無正當理由不到庭，爰不待其陳述，逕行判決。
據上論結，應依刑事訴訟法第三百六十八條、第三百七十一條、第三百七十三條，判
決如主文。
本案經檢察官林應華到庭執行職務。
中    華    民    國      九十二      年      十      月     二十九   日
                              臺灣高等法院高雄分院刑事第八庭
                                  審判長法官  郭雅美
                                        法官  江泰章
                                        法官  裕斗
右正本證明與原本無異。
不得上訴。
                                  法院書記官  吳福連
中    華    民    國      九十二      年      十      月    二十九    日
附錄本判決論罪法條：
刑法第三百零五條：
以加害生命、身體、自由、名譽、財產之事，恐嚇他人致生危於安全者，處二年以
有期徒刑、拘役或三百元以下罰金。
刑法第三百五十四條：
毀棄、損壞前二條以外之他人之物，或致令不堪用，足以生損害於公眾或他人者，處
二年以下有期徒刑、拘役或五百元以下罰金。


司法院資訊處製作；財團法人民間司法改革基金會備份。
